【裁判字號】    97,交聲,779
【裁判日期】    970930
【裁判案由】    違反道路交通管理處罰條例聲明異議
【裁判全文】
臺灣士林地方法院交通事件裁定         97年度交聲字第779號
原處分機關  臺北市交通事件裁決所
異  議  人
即受處分人  甲○○
上列異議人即受處分人因違反道路交通管理處罰條例案件，對於
臺北市交通事件裁決所於民國97年7 月3 日所為之裁決（北市裁
罰字第裁22－A04WQ2939號），聲明異議，本院裁定如下：
    主  文
異議駁回。
    理  由
一、按「汽車駕駛人停車時，有下列情形之一者，處新臺幣6 百
    元以上1 千2 百元以下罰鍰：．．．九、停車時間、位置、
    方式、車種不依規定。」，道路交通管理處罰條例第56條第
    1 項第9 款定有明文。又違反道路交通管理事件之處罰為一
    行政秩序罰，其對於違規之行為人所為之處罰，顯然影響行
    為人之權利義務，性質上屬負擔之行政處分，而按行政處分
    具有重大明顯之瑕疵者無效，行政程序法第111 條第7 款定
    有明文。再按人民違反法律上之義務而應受行政罰之行為，
    法律無特別規定時，雖不以出於故意為必要，仍須以過失為
    其責任條件。但應受行政罰之行為，僅須違反禁止規定或作
    為義務，而不以發生損害或危險為其要件者，推定為有過失
    ，於行為人不能舉證證明自己無過失時，即應受處罰，司法
    院大法官會議釋字第275 號決議亦著有明文。
二、原處分意旨略以：異議人即受處分人於民國97年3 月24日上
    午11時55分許，將車號5D－7695號自小客車停放於臺北市○
    ○街120 號路邊大客車停車格，經臺北市政府警察局交通警
    察大隊員警舉發「停車車種不依規定」之違規，爰依道路交
    通管理處罰條例第56條第1 項第9 款，裁處異議人新臺幣（
    下同）6 百元。
三、聲明異議意旨則稱：當時現場停車格劃線不明，同時存有大
    客車及小客車之停車格邊線，使駕駛人誤認亦可停放小客車
    ，故上開違規情事不應歸責於異議人，員警開立違規單之執
    法過程有所瑕疵，爰聲明異議，請求撤銷原處分云云。
四、查本件異議人自承其所有之上開自小客車確於前揭時間停放
    在受舉發地點之大客車停車格內，參照首揭說明，應推定其
    就此違規行為有過失，異議人雖辯稱現場同時存有小客車之
    停車格邊線，交通單位應將原小客車之邊線完全塗黑，以免
    造成駕駛人誤認，故員警開立本件違規單有瑕疵云云，並提
    出現場照片為證，惟由現場照片顯示，現場小客車停車位之
    邊線顏色較淡，大客車之停車格邊線顏色較深，且地面標示
    有以較深顏色書寫之「大車專用」字樣之事實，有現場照片
    在卷可稽（見本院卷第7 頁照片），亦為異議人所不爭執（
    見本院卷第17頁），顯已足使一般駕駛人認知該處為大車專
    用之停車格，況參閱異議人另行庭呈之照片，亦可知現場在
    「大車專用」之停車格後方即設有3 、4 個小客車停車格，
    且未標示「大車專用」字樣（見本院卷第18頁照片），相互
    對照之下，駕駛人更應知悉上開二種停車格得停放之車種有
    異，是縱認現場原自小客車停車格邊線應完全塗黑，而非僅
    淡化顏色，員警據以開立違規單之行政處分有所瑕疵，本院
    認該瑕疵亦非達於明顯重大程度，尚不足以影響該行政處分
    之效力，是異議人辯稱員警開立本件違規單有瑕疵，應撤銷
    原裁決云云，不足採信，此外，異議人亦未提出其他利己之
    證據，堪認異議人確有本案未依停車車種停車之違規事實無
    疑，原處分機關依據道路交通管理處罰條例第56條第1 項第
    9 款之規定，裁處異議人6 百元罰鍰，並無違誤，本件聲明
    異議核無理由，應予駁回。
五、依道路交通案件處理辦法第19條，裁定如主文。
中    華    民    國    97    年    9     月    30    日
                  交通法庭    法  官  黃珮茹
以上正本證明與原本無異。
如不服本裁定，應於收受送達後5日內向本院提出抗告狀
中    華    民    國    97    年    9     月    30    日
                                書記官  張馨尹


司法院資訊處製作；財團法人民間司法改革基金會備份。
